【裁判字號】    98,易,2659
【裁判日期】    980930
【裁判案由】    竊盜等
【裁判全文】
臺灣臺中地方法院刑事判決              98年度易字第2659號
公  訴  人  臺灣臺中地方法院檢察署檢察官
被      告  甲○○
                    （現在臺灣臺中監獄臺中分監執行中）
上列被告因竊盜案件，經檢察官提起公訴（98年度偵字第8560號
）， 被告於準備程序中就被訴事實為有罪之陳述，本件進行簡
式審判程序，判決如下：
    主    文
甲○○結夥三人以上、攜帶兇器竊盜，累犯，處有期徒刑柒月，
扣案之鐮刀壹支沒收；又行使偽造私文書，足以生損害於公眾及
他人，累犯，處有期徒刑肆月，如附表一、二所示偽造之「丙○○」署押（含簽名及指印）均沒收。應執行有期徒刑玖月，扣案
之鐮刀壹支及如附表一、二所示偽造之「丙○○」署押（含簽名
及指印）均沒收。
    犯罪事實
一、甲○○前因妨害自由案件，經本院判處有期徒刑六月（起訴
    書誤載為六年）確定，甫於民國九十五年一月十六日易科罰
    金執行完畢，猶不知悔改。（一）甲○○夥同友人賴建國及
    賴建國之母江良妹（後二人均另為緩起訴處分），共同基於
    意圖為自己不法所有之犯意聯絡，於九十八年三月二十六日
    中午十二時十分許，於甲○○駕車搭載賴建國及江良妹行經
    臺中縣東勢鎮○○段石角小段一七五三地號土地時，由賴建
    國、甲○○負責把風，江良妹則持自備之鐮刀一支，竊取丁○○於上開土地上種植之桂竹筍，共計三十台斤。渠等三人
    於駕車離去時，適為丁○○發現，報警處理而查獲，並帶同
    三人前往臺中縣警察局東勢分局中坑派出所訊問。（二）詎
    甲○○為掩飾其為通緝犯之事實，竟基於偽造署押及偽造私
    文書而行使之接續犯意，先自同日下午二時三十分許起，在
    臺中縣警察局東勢分局中坑派出所調查時，開始冒用其胞弟
    丙○○之名義應訊，並接續在臺中縣警察局東勢分局中坑派
    出所、臺灣臺中地方法院檢察署，為如附表一所示之偽造署
    押及行使如附表二所示之偽造私文書等行為，前後接續偽造
    署押合計三十五枚（含署名五枚及指印三十枚，起訴書誤為
    署名五枚及指印四枚，更正如上），足以生損害於司法機關
    辦理刑事案件之正確性及丙○○本人之權益。嗣經真正之丙○○到庭說明並將上開指紋卡片送內政部警政署刑事警察局
    指紋室進行鑑定比對，始查悉上情。
二、案經丁○○訴由臺中縣警察局東勢分局報請臺灣臺中地方法
    院檢察署檢察官及由該署檢察官自動檢舉偵查起訴。
    理  由
一、按被告以外之人於審判外之陳述，雖不符前四條（指刑事訴
    訟法第一五九條之一至第一五九條之四）之規定，而經當事
    人於審判程序同意作為證據，法院得審酌該言詞陳述或書面
    陳述作成之情況，認為適當者，亦得為證據，又當事人、代
    理人或辯護人於法院調查證據時，知有第一百五十九條第一
    項不得為證據之情形，而未於言詞辯論終結前聲明異議，視
    為有前項同意，刑事訴訟法第一百五十九條之五第一項、第
    二項定有明文，本件被告、公訴人就本案關於丁○○、江良
    妹、賴建國於警訊中之供述證據之證據能力未於言詞辯論終
    結前聲明異議，自視為同意，而有證據能力，合先敘明。
二、上揭事實，業據被告甲○○於本院審理時坦承不諱，核與被
    害人丁○○於警詢、偵查時指訴情節相符，並經共犯江良妹
    及賴建國於警詢、偵查時；證人丙○○於偵查時供述及證述
    明確，且有贓物認領保管單、扣押筆錄、扣押物品目錄表、
    土地所有權狀影本、現場圖、現場照片、逮捕通知書、口卡
    片、指紋卡片、臺中縣警察局東勢分局九十八年六月一日中
    縣東警偵字第0980021966號函（指紋電腦比對結果）等附卷
    可憑，復有鐮刀一支可資佐證。足見被告自白與事實相符，
    本案事證明確，被告犯行洵堪認定。
三、
（一）扣案之鐮刀為金屬材質，質地堅硬，形體銳利，客觀上足
      以危害他人生命及身體之安全，自屬兇器。核被告甲○○
      所為犯罪事實一之（一）部分，係犯刑法第三百二十一條
      第一項三、四款之結夥三人以上、攜帶兇器竊盜罪，被告
      就此一犯行，與江良妹、賴建國，彼此間有犯意聯絡及行
      為分擔，俱為共同正犯。
（二）按，刑法第二百十七條第一項之「署押」，乃指於紙張或
      物體上簽署之姓名或其他符號，其作用在表示其承認所簽
      署之文書效力，與印文具有同一作用與效力（最高法院八
      十六年度台上字第四七號判決參照）；而若以捺指紋以代
      替簽名者，則偽造指紋亦屬偽造署押。次按刑法上之偽造
      署押罪，係指單純偽造簽名、畫押而言，若在制式之書類
      上偽造他人簽名，已為一定意思表示，具有申請書或收據
      等類性質者，則係犯偽造文書罪，該偽造署押為偽造文書
      之部分行為不另論罪（最高法院八十五年度台非字第一四
      六號判決、九十二年度台上字第四八一五號判決意旨參照
      ）。經查：被告於如附表一所示之各文件上偽造「丙○○
      」之簽名、按捺指印，僅係表示承認簽署該公務員所製作
      之公文書，以擔保其憑信性，性質非私文書，核其此部分
      所為，係犯刑法第二百十七條第一項之偽造署押罪；另被
      告於如附表二所示之逮捕通知書偽造「丙○○」之署押，
      並與上開文件之其他記載相結合，形成具有表示一定用意
      之私文書，被告完成前揭偽造私文書後，持交臺中縣警察
      局東勢分局中坑派出所警員，而主張該文書內容，自有行
      使之意思，核其此部分所為，係犯刑法第二百十六條、第
      二百十條之行使偽造私文書罪。被告為警查獲後，冒用「
      丙○○」名義先後為偽造署押（如附表一所示）及偽造私
      文書之偽造署押（如附表二所示）之行為，係利用同一機
      會，在同一時段就同一犯罪構成要件事實，本於單一犯意
      接續進行侵害同一法益，以實現同一犯罪構成要件之單一
      行為，各行為之獨立性極為薄弱，依一般社會健全觀念，
      在時間差距上，難以強行分開，為接續犯，應各論以一偽
      造署押罪。而被告在如附表一、二所示之文件上，接續偽
      造「丙○○」署押之行為，進而偽造如附表二所示之私文
      書，再持以行使，其偽造署押為偽造私文書之部分行為；
      偽造之低度行為為行使之高度行為所收吸，均不另論罪。
      公訴人起訴書雖漏載被告偽造之部分指印（起訴書僅稱指
      印四枚，漏載警詢筆錄之指印六枚及指紋卡片之指印二十
      枚），惟此漏載部分與已起訴成罪部分之偽造署押部分，
      有接續犯之包括一罪關係，應為起訴書效力所及，依審判
      不可分原則，本院自得全部予以審理，附此敘明。
（三）又被告所為上開加重竊盜、行使偽造私文書之犯行，犯意
      各別，行為互殊，應予分論併罰。查：被告前因妨害自由
      案件，經本院判處有期徒刑六月（起訴書誤載為六年）確
      定，於九十五年一月十六日易科罰金執行完畢，有臺灣高
      等法院被告前案紀錄表在卷可稽，被告於五年之內故意再
      犯本件有期徒刑以上之罪，為累犯，應依刑法第四十七條
      第一項規定，加重其刑。爰審酌被告犯罪之動機、目的、
      手段，所竊取之物品價值不高、已與告訴人丁○○達成和
      解（有和解書一紙附於偵查卷可參）；另被告接續偽造其
      胞弟「丙○○」之署押、文書，影響司法機關對案件偵查
      之正確性，然念其於犯後已坦承犯行，態度尚佳等一切情
      狀，分別量處如主文所示之刑，並定其應其應執行之刑。
      至被告在附表一、二所示之文件上偽造之「丙○○」署押
      合計三十五枚（含署名五枚及指印三十枚），均係被告偽
      造之署押，應依刑法第二百十九條規定，不問屬於犯人與
      否均予宣告沒收；另扣案之之鐮刀一支，係被告之共犯所
      有，供渠等犯本件加重竊盜犯行所用之物，應依刑法第三
      十八條第一項第二款之規定，予以宣告沒收。
據上論斷，應依刑事訴訟法第二百七十三條之一第一項、第二百
九十九條第一項前段，刑法第二十八條、第三百二十一條第一項
第三款、第四款、刑法第二百十六條、第二百十項、第五十一條
第五款、第四十七條第一項、第二百十九條、第三十八條第一項
第二款，判決如主文。
本案經檢察官乙○○到庭執行職務。
中    華    民    國    98    年     9    月    30    日
                  刑事第二庭    法  官  曾佩琦
以上正本證明與原本無異。
如不服本判決應於收受判決後十日內向本院提出上訴書狀，並應
敘述具體理由；其未敘述上訴理由者，應於上訴期間屆滿後二十
日內向本院補提理由書（均須按他造當事人之人數附繕本）「切
勿逕送上級法院」。
                                書記官  林念慈
中    華    民    國    98    年     9    月    30    日
附錄本案論罪科刑法條：
附錄本案論罪科刑法條：
【刑法第三百二十一條第一項】
  犯竊盜罪而有左列情形之一者，處六月以上、五年以下有期徒
  刑：
一、於夜間侵入住宅或有人居住之建築物、船艦或隱匿其內而犯
    之者。
二、毀越門扇、牆垣或其他安全設備而犯之者。
三、攜帶兇器而犯之者。
四、結夥三人以上而犯之者。
五、乘火災、水災或其他災害之際而犯之者。
六、在車站或埠頭而犯之者。
【刑法第二百十六條】
  行使第二百十條至第二百十五條之文書者，依偽造、變造文書
  或登載不實事項或使登載不實事項之規定處斷。
【刑法第二百十條】
  偽造、變造私文書，足以生損害於公眾或他人者，處五年以下
  有期徒刑。
附表一
┌──┬─────────────┬────┬────┐
│編號│偽造署名、指印所在文件    │署名數量│指印數量│
├──┼─────────────┼────┼────┤
│  1 │臺中縣警察局東勢分局中坑派│ 2枚    │ 8枚    │
│    │出所調查筆錄第一次（98年3 │        │        │
│    │月26日）                  │        │        │
├──┼─────────────┼────┼────┤
│  2 │丙○○口卡片              │ 1枚    │ 1枚    │
│    │                          │        │        │
├──┼─────────────┼────┼────┤
│  3 │臺中縣警察局東勢分局「張育│ 無     │ 20枚   │
│    │誠」指紋卡片（捺印時間98年│        │        │
│    │3月26日）                 │        │        │
├──┼─────────────┼────┼────┤
│  4 │臺灣臺中地方法院檢察署內勤│ 1枚    │ 無     │
│    │訊問筆錄（98年2月26日）   │        │        │
└──┴─────────────┴────┴────┘
附表二
┌──┬─────────────┬────┬────┐
│編號│偽造文書內容及偽造署押所在│署名數量│指印數量│
│    │文件                      │        │        │
├──┼─────────────┼────┼────┤
│  1 │以「丙○○」名義在逮捕通知│  1枚   │  1枚   │
│    │書之被通知人欄內簽名捺印，│        │        │
│    │表示「丙○○」已收受逮捕通│        │        │
│    │知書之意，並持以行使交付予│        │        │
│    │警員。                    │        │        │
└──┴─────────────┴────┴────┘


司法院資訊處製作；財團法人民間司法改革基金會備份。
